# 内部销售固定资产预提的维保费合并抵消

提问人：空阔 时间：2019-03-14 15:03:09
请教各位前辈，A 和 B 都是合并范围内子公司，A 从第三方采购一批自助收银机出售给 B，B作为固定资产核算，A按照采购价格的一定比例预提了一块日后的维修费用（A 采购固定资产的合同和 A 出售固定资产的合同均尚未取得，还不知道维修费用是 A 自己承担还是采购机器的第三方供应商承担），请问 1 、如果第三方供应商负责维修，维修费用在合并层面是否需要抵消，如果不需要抵消，摊销的期间按照采购合同还是按照固定资产的使用年限？ 2 、如果有 A 负责维修，维修费用在合并层面是否需要抵消，如果不需要抵消，摊销的期间按照销售合同还是按照固定资产的使用年限？

回答人：chenyiwei
在合并报表层面，相当于合并集团自行采购固定资产。而对应自行采购的固定资产，其大修理不能采用预提或待摊方式，故合并报表层面应将相应的预计负债准备冲回。这与是否由第三方提供维修服务无关，实际发生维修支出时，直接确认为合并报表层面的费用。